【裁判字號】    98,訴,193
【裁判日期】    980714
【裁判案由】    毒品危害防制條例
【裁判全文】
臺灣宜蘭地方法院刑事判決               98年度訴字第193號
公  訴  人  臺灣宜蘭地方法院檢察署檢察官
被      告  甲○○
上列被告因毒品危害防制條例案件，經檢察官提起公訴（98年度
毒偵字第55號），經本院合議庭裁定以簡式審判程序審理，判決
如下：
    主  文
甲○○施用第一級毒品，累犯，處有期徒刑壹年，扣案之第一級
毒品海洛因壹包（驗餘淨重零點壹壹柒零公克）沒收銷燬之，扣
案之夾鏈袋壹個、玻璃球壹個均沒收。
    事實及理由
一、構成犯罪事實：
    甲○○前於民國91年間因施用毒品案件，經送觀察、勒戒後
    ，認無繼續施用毒品之傾向，於91年7月16日執行完畢釋放
    ，並經臺灣宜蘭地方法院檢察署檢察官以91年度毒偵字第47
    9號、91年度偵字第1576號為不起訴處分確定。復於上開觀
    察、勒戒執行完畢釋放後，5年內即92年間再因施用毒品案
    件，經送觀察、勒戒後，認無繼續施用毒品之傾向，由臺灣
    宜蘭地方法院檢察署檢察官以92年度毒偵緝字第24、25號、
    92年度毒偵字第265號為不起訴處分確定。又於93年間因竊
    盜案件，經本院以93年度易字第190號判處有期徒刑1年確定
    ；再於93年間施用毒品案件，經本院以93年度訴字第87號判
    處有期徒刑8月、4月，應執行有期徒刑10月確定，嗣上開有
    期徒刑1年、8月、4月經本院裁定應執行有期徒刑1年9月，
    並於94年8月5日假釋，刑期至94年11月24日屆滿，以已執行
    論。另於95年間因施用毒品案件，經臺灣高等法院以95年度
    上訴字第1275號判處有期徒刑1年6月確定；復於95年間分別
    因贓物、竊盜案件先後經本院以95年度宜簡字第95號、95年
    度易字第153號判處有期徒刑4月、8月確定，嗣上開有期徒
    刑1年6月、4月、8月經臺灣高等法院裁定減刑後應執行有期
    徒刑1年3月，並於96年9月15日執行完畢。詎其不知悔改，
    仍基於施用第一級毒品海洛因、第二級毒品甲基安非他命之
    犯意，於98年1月19日21時許，在宜蘭縣礁溪鄉○○路○段31
    巷15號4樓住處，以將海洛因及甲基安非他命混合置入玻璃
    球內燒烤吸食其煙之方式，同時施用第一級毒品海洛因、第
    二級毒品甲基安非他命1次。嗣於98年1月20日16時許，為警
    在宜蘭縣礁溪鄉○○路查獲，並扣得第一級毒品海洛因1包
    （淨重0.1180公克、取樣0.0010公克、驗餘淨重0.1170公克
    ），及其所有供施用海洛因、甲基安非他命使用之夾鏈袋1
    個、玻璃球1個，於98年1月20日18時40分許，經警採集其尿
    液，送驗結果呈嗎啡、甲基安非他命陽性反應。
二、認定犯罪事實所憑之證據及理由：
  (一)被告甲○○於警詢、偵查、本院審理中之自白。
  (二)宜蘭縣警察局礁溪分局毒品犯罪嫌疑人尿液採驗作業管制紀
    錄、慈濟大學濫用藥物檢驗中心檢驗總表各1份，可證被告
    有施用海洛因、甲基安非他命之事實。
  (三)扣案之米白色粉末1包（淨重0.1180公克、取樣0.0010公克
    、驗餘淨重0.1170公克），經交通部民用航空局航空醫務中
    心鑑定，結果含有海洛因成分，此有該中心98年2月5日航藥
    鑑字第0980371號毒品鑑定書1份在卷足參，可證被告有施用
    海洛因之事實。
  (四)扣案之夾鏈袋1個、玻璃球1個，可證被告有施用海洛因、甲
    基安非他命之事實。
  (五)臺灣宜蘭地方法院檢察署刑案資料查註紀錄表、全國施用毒
    品案件紀錄表、法務部全國檢察官線上查詢刑案人犯在監所
    最新資料報表、臺灣宜蘭地方法院檢察署91年度偵字第1576
    號、91年度毒偵字第479號不起訴處分書、92年度毒偵緝字
    第24、25號、92年度毒偵字第265號不起訴處分書各1份，可
    證被告於第1次觀察、勒戒執行完畢釋放後，5年內已再犯毒
    品危害防制條例第10條之罪，本件自應依法追訴處罰。
  (六)上開(二)至(五)證據，足以佐證被告首開自白與事實相符。
三、論罪科刑之理由：
  (一)按海洛因、甲基安非他命分屬毒品危害防制條例第2條第2項
    第1款、第2款所定之第一級、第二級毒品。故被告甲○○所
    為，係犯毒品危害防制條例第10條第1項、第2項之施用第一
    級、第二級毒品罪。
  (二)被告持有第一級毒品海洛因、第二級毒品甲基安非他命之低
    度行為，為施用第一級、第二級毒品之高度行為所吸收，不
    另論處。
  (三)被告將海洛因、甲基安非他命摻合後施用，係一行為觸犯施
    用第一級毒品罪、施用第二級毒品罪，為想像競合犯，依刑
    法第55條規定，應從重之施用第一級毒品罪處斷。
  (四)被告於95年間因毒品危害防制條例案件，經臺灣高等法院以
    95年度上訴字第1275號判處有期徒刑1年6月確定；復於95年
    間分別因贓物、竊盜案件先後經本院以95年度宜簡字第95號
    、95年度易字第153號判處有期徒刑4月、8月確定，嗣上開
    有期徒刑1年6月、4月、8月經臺灣高等法院裁定減刑後應執
    行有期徒刑1年3月，並於96年9月15日執行完畢，此有臺灣
    高等法院被告前案紀錄表1份在卷可參，其於5年以內故意再
    犯本件有期徒刑以上之罪，應依刑法第47條第1項規定，論
    以累犯，並加重其刑。
  (五)審酌被告有麻醉藥品管理條例、毒品危害防制條例、竊盜、
    贓物之犯罪前科，有臺灣高等法院被告前案紀錄表1份在卷
    可參，素行不佳，且其前經觀察、勒戒2次後，仍多次因施
    用毒品案件，經法院判處有期徒刑確定，顯見其對於毒品之
    依賴性甚高，有予較長期間隔離社會之必要，和施用毒品足
    以造成神經方面損害，並容易引起財產、暴力方面犯罪，及
    被告犯罪後坦承犯行，態度良好等一切情狀，量處如主文所
    示之刑。
  (六)扣案之第一級毒品海洛因1包（驗餘淨重0.1170公克），及
    內裝該海洛因之夾鏈袋1個，因附著有海洛因成分，業已無
    法析離，均應依毒品危害防制條例第18條第1項前段規定，
    諭知沒收銷燬。而扣案之夾鏈袋1個、玻璃球1個係被告所有
    ，供被告施用海洛因、甲基安非他命使用之物，業經被告於
    警詢、偵查、本院審理中供述明確，爰依刑法第38條第1項
    第2款規定，宣告沒收。
四、適用之法律：
  (一)程序法方面：刑事訴訟法第273條之1第1項、第299條第1項
    前段、第310條之2。
  (二)實體法方面：毒品危害防制條例第10條第1項、第2項、第18
    條第1項前段，刑法第11條前段、第55條、第47條第1項、第
    38條第1項第2款。
本案經檢察官黃正綱到庭執行職務。
中    華    民    國    98    年    7     月    14    日
                  刑事第三庭  法  官  蘇錦秀
以上正本證明與原本無異。
如不服本判決應於收受送達後10日內向本院提出上訴書狀，並應
敘述具體理由；其未敘述上述理由者，應於上訴期間屆滿後20日
內向本院補提理由書（均須按他造當事人之人數附繕本）「切勿
逕送上級法院」。
                              書記官  劉晨輝
中    華    民    國    98    年    7     月    14    日
附錄本案論罪科刑法條：
★毒品危害防制條例第10條：
施用第1級毒品者，處6月以上5年以下有期徒刑。
施用第2級毒品者，處3年以下有期徒刑。


司法院資訊處製作；財團法人民間司法改革基金會備份。
